【裁判字號】    97,訴,695
【裁判日期】    980421
【裁判案由】    毒品危害防制條例
【裁判全文】
臺灣板橋地方法院刑事判決               97年度訴字第695號
公  訴  人  臺灣板橋地方法院檢察署檢察官
被      告  乙○○
選任辯護人  蕭仁杰律師
被      告  丙○○
選任辯護人  陳麗玢律師
被      告  丁○○
選任辯護人  王惠光律師
上列被告等因違反毒品危害防制條例案件，經檢察官提起公訴（
九十六年度偵字第二九七二八號），本院判決如下：
    主  文
乙○○、丙○○共同販賣第二級毒品，均累犯，乙○○處有期徒
刑捌年，丙○○處有期徒刑柒年肆月。
丁○○幫助販賣第二級毒品，處有期徒刑伍年。
扣案之第二級毒品甲基安非他命壹包（驗餘淨重肆佰捌拾點貳柒
公克）沒收銷燬之。
    事  實
一、(一)乙○○（所涉施用毒品部分，另行起訴）前曾因施用毒品
    案件，經臺灣臺南地方法院以九十年度南簡字第三六六號判
    處有期徒刑六月確定，復因施用毒品案件，經同上法院以九
    十年度新簡字第四０一號判處有期徒刑四月確定，上開二罪
    經裁定定應執行刑為有期徒刑九月確定，於民國九十二年二
    月八日執行完畢；又因施用毒品案件，經本院以九十三年度
    訴字第二三三六號判處應執行有期徒刑一年確定，復因施用
    毒品案件，經本院以九十四年度訴字第二三六五號判處有期
    徒刑一年確定，再因轉讓第二級毒品案件，經臺灣高等法院
    以九十六年度上訴字第八０號判處有期徒刑十月確定，後二
    罪因均合於中華民國九十六年罪犯減刑條例之規定，經臺灣
    高等法院以九十六年度聲減字第九九七號裁定均予減刑，並
    更定應執行刑為有期徒刑十一月，經接續執行，於九十六年
    七月十六日執行完畢（以上犯罪在本案均構成累犯）。(二)丙○○（所涉施用毒品部分，另行起訴）前曾因施用毒品案件
    ，經本院以九十三年度訴字第一六三七號判處有期徒刑一年
    四月確定，復因施用毒品案件，經本院以九十五年度易字第
    一六七號判處有期徒刑三月確定，經接續執行，於九十六年
    一月十日假釋出監付保護管束，於九十六年二月五日假釋期
    滿未經撤銷視為執行完畢（以上犯罪在本案構成累犯）。
二、詎乙○○、丙○○猶不知悔悟，明知甲基安非他命係毒品危
    害防制條例所列之第二級毒品，不得販賣，竟共同基於販賣
    第二級毒品甲基安非他命營利之犯意聯絡，合資新臺幣（下
    同）六十萬元，由乙○○委由具有幫助販入第二級毒品甲基
    安非他命犯意之丁○○，在高雄地區代為尋找甲基安非他命
    之貨源。丁○○在聯繫好購買毒品之管道後，旋於九十六年
    十二月二十二日通知乙○○南下高雄，乙○○隨即邀約丙○○於翌（二十三）日一同前往高雄。嗣於同年月二十三日中
    午十二時十四分許，丁○○見乙○○尚未南下高雄，即以其
    持用之門號0000000000號行動電話與乙○○持用之門號0000
    000000行動電話聯絡，催促乙○○儘快南下高雄處理購買毒
    品事宜，乙○○遂於同日下午六時六分乘坐高鐵抵達高雄，
    丙○○則於同日稍晚乘坐飛機至高雄與乙○○會合。其後於
    同年月二十四日上午十時許，由丁○○駕駛車號WD-7320 號
    自小客車，在高雄市高雄榮民總醫院前，搭載乙○○、丙○○及不知情之李吳金花、陳辛以（李、陳二人分別係乙○○
    之妻、丙○○之女友，均經檢察官另為不起訴處分），共同
    前往高雄縣旗山鎮，途中丙○○、李吳金花、陳辛以於高雄
    縣旗山鎮○○路六三六號「麥當勞速食店」下車等候，丁○○、乙○○二人則繼續往內門鄉方向行駛，迄同日中午十二
    時五分許，該車行至高雄縣內門鄉中埔村小烏山一之三號，
    由丁○○進入屋內，以乙○○所交付之現金六十萬元，向真
    實姓名年籍不詳綽號「黑人」之成年男子，為乙○○、丙○○販入第二級毒品甲基安非他命一包（毛重484.62公克，淨
    重480.36公克，驗餘淨重480.27公克，純度約99％，純質淨
    重約475.55公克）後，隨即交付乙○○，乙○○上車後，將
    上開甲基安非他命置於前揭自小客車之右前座座椅下方。嗣
    其二人於同日下午一時五分許，駕車返回前揭「麥當勞速食
    店」前，欲搭載丙○○等人時，為警當場查獲，並扣得上開
    未及售出之甲基安非他命一包、乙○○持用之SAMSUNG 牌行
    動電話1 支（含0000000000號SIM 卡一張）、丁○○持用之
    MOTOROLA牌行動電話一支（含0000000000號SIM 卡一張）等
    物。
三、案經行政院海岸巡防署海岸巡防總局北部地區巡防局移送臺
    灣板橋地方法院檢察署檢察官偵查起訴。
    理  由
壹、程序部分：
一、按被告以外之人（包括證人、鑑定人、告訴人、被害人及共
    同被告等）於檢察事務官、司法警察官或司法警察調查中所
    為之陳述，與審判中不符時，其先前之陳述具有較可信之特
    別情況，且為證明犯罪事實存否所必要者，得為證據，刑事
    訴訟法第一百五十九條之二定有明文。所謂「前後陳述不符
    」之要件，應就前後階段之陳述進行整體判斷，以決定其間
    是否具有實質性差異，惟無須針對全部陳述作比較，陳述之
    一部分有不符，亦屬之。而所謂「較可信之特別情況」之情
    形，亦應就前後陳述時之各種外部情況進行比較，以資決定
    何者外部情況具有可信性。經查：同案被告乙○○（針對被
    告丁○○部分）於警詢中證述被告丁○○有幫助販賣毒品之
    犯行，雖與本院審理中之證述內容不符，本院審酌被告乙○○並未爭執其於警詢供詞之任意性，且無違法取供之虞，且
    其甫遭查獲，較無來自其他同案被告或共犯之壓力而為虛偽
    不實之指證，或事後串謀而迴護被告丁○○之機會，足見其
    於警詢所為之陳述，客觀上具有較可信之特別情況，且亦為
    證明犯罪事實存否所必要，依上揭規定，被告乙○○於警詢
    中之證言，自有證據能力；另同案被告丁○○（針對被告乙○○部分）、同案被告丙○○（針對被告乙○○、丁○○部
    分）分別在警詢中之證述，本院認非屬證明犯罪事實存否所
    必要，毋需引為證據，附此敘明。
二、按被告以外之人於偵查中向檢察官所為陳述，除顯有不可信
    之情況者外，得為證據，同法第一百五十九條之一第二項定
    有明文。偵查中對被告以外之人（包括證人、鑑定人、告訴
    人、被害人及共同被告等）所為之偵查筆錄，或被告以外之
    人向檢察官所提之書面陳述，性質上均屬傳聞證據。惟現階
    段刑事訴訟法規定檢察官代表國家偵查犯罪、實施公訴，依
    法其有訊問被告、證人及鑑定人之權，證人、鑑定人且須具
    結，而實務運作時，檢察官偵查中向被告以外之人所取得之
    陳述，原則上均能遵守法律規定，不致違法取供，其可信度
    極高，職是，被告以外之人前於偵查中已具結而為證述，除
    反對該項供述得具有證據能力之一方，已釋明「顯有不可信
    之情況」之理由外，不宜以該證人未能於審判中接受他造之
    反對詰問為由，即遽指該證人於偵查中之陳述不具證據能力
    。查同案被告乙○○（針對被告丁○○部分）於偵查中向檢
    察官所為之陳述，業經具結，且無證據證明有受外力干擾及
    影響，並無顯不可信之情況，依前揭規定，上開證人於偵查
    中之證述，亦有證據能力。
貳、實體部分：
一、訊據被告乙○○、丙○○在本院審理時均矢口否認有何販賣
    第二級毒品之犯行，被告丁○○亦矢口否認有何幫助販賣第
    二級毒品之犯行，被告乙○○先則辯稱：伊是和「阿弟仔」
    、丙○○一起合資六十萬元向綽號「黑人」之男子購買十三
    台兩甲基安非他命，伊只有要買十萬元供自己施用，另外丙○○出十萬元，「阿弟仔」出四十萬元，伊可以分到二台兩
    ，約六十八至七十公克，丙○○也可以分到二台兩，其餘都
    是「阿弟仔」的。伊六十萬元是放在丁○○的車上，伊去果
    園尿尿，就跟丁○○說，等一下「黑人」過來把六十萬元交
    給他，後來伊回到車上，六十萬元不見了，車上放有扣案的
    那一大包甲基安非他命，伊上車的時候，丁○○就跟伊說「
    黑人」把甲基安非他命拿到車上，「黑人」是伊和丁○○共
    同認識的朋友，伊已經認識他六、七年了。伊自己身上有十
    萬元，丙○○拿出十萬元，「阿弟仔」的錢是電匯到丙○○
    的戶頭，伊要去高雄的前一天，「阿弟仔」就先拿十八萬元
    還是二十萬元給伊，其餘款項伊是拿丙○○的提款卡去提款
    的，伊是分兩天提領，一天是在高雄榮總領的，一天是在旗
    山領的，都是丙○○的提款卡，伊沒有提款卡云云；繼則改
    稱：伊在高雄與丙○○碰面後，伊才叫「阿弟仔」匯款四十
    萬元到丙○○的帳戶，再由丙○○提款交給伊，因伊的十萬
    元和「阿弟仔」四十萬元，不夠買五百公克六十萬元的甲基
    安非他命，要達到這個數量才會比較便宜，所以「阿弟仔」
    跟丙○○借十萬元，丙○○沒有跟伊說要買甲基安非他命云
    云。另被告丙○○先則辯稱：伊並沒有跟乙○○約好要去高
    雄，後來「阿弟仔」和乙○○講好，由「阿弟仔」匯款二十
    萬元至伊在中國信託銀行的帳戶，由伊和乙○○一起去高雄
    榮總的提款機領款，伊另有交給乙○○十萬元，本來是要借
    給乙○○，後來知道乙○○是要買甲基安非他命，那時候貨
    不好買，伊就想跟他一起去，看有沒有東西可以用，伊就是
    要買十萬元的甲基安非他命，乙○○是要還我錢還是給伊安
    非他命我們並沒有講好，同日就由丁○○開車搭載伊和乙○○等人，伊在麥當勞下車等乙○○云云；繼則改稱：伊交給
    乙○○五十萬元，其中「阿弟仔」匯款四十萬元到伊在玉山
    銀行、中國信託銀行的帳戶，伊將四十萬元全部提出，連同
    伊身上的十多萬元交給乙○○，「阿弟仔」說回到台北會還
    給伊云云；其後又改稱：是「阿弟仔」打電話跟伊借錢，叫
    伊交給乙○○，伊將身上的十萬元及以二張提款卡提款二、
    三十萬元交給乙○○，「阿弟仔」匯來的款項伊全部提出，
    伊身上的十萬元也是借給「阿弟仔」，「阿弟仔」並沒有告
    訴伊交錢給乙○○的目的，伊交錢給乙○○後，在途中才知
    道乙○○要去買甲基安非他命，「阿弟仔」拿到安非他命後
    應該會分給伊一兩云云。另被告丁○○先則辯稱：乙○○是
    伊姊夫，乙○○從台北打電話給伊，叫伊要聯絡「黑人」，
    伊聯絡到「黑人」後，說乙○○要找他，「黑人」就叫乙○○下來草衙，如果乙○○下來就把他載到旗山麥當勞，「黑
    人」在麥當勞等乙○○，他們兩個人下車說什麼伊不知道，
    伊沒有下車，這是乙○○下來高雄第一天晚上七、八點的事
    ，伊不知「黑人」是做什麼的。「黑人」叫伊第二天載乙○○去「萬福」家，「黑人」和「萬福」的真實姓名伊都不知
    道，乙○○到達後就下車去尿尿，他跟我說如果「黑人」來
    ，就把錢拿給「黑人」，結果不是「黑人」來，是「萬福」
    來，他問伊乙○○呢，伊說乙○○在尿尿，「萬福」就直接
    把錢拿走了，然後丟了一包東西在副駕駛座，伊也沒看是什
    麼東西，伊姊夫尿尿回來後問「黑人」有沒有來，伊說「萬
    福」拿了一包東西放這裡，伊姊夫說喔，就叫伊回去麥當勞
    載伊姐姐李吳金花云云；繼又改稱：是「黑人」過來伊車旁
    ，拿走乙○○的那包東西云云。
二、然查：
  (一)經警於上揭時地在被告丁○○、乙○○所乘坐之前開自小客
    車內查獲之白色晶體一包經送請內政部警政署刑事警察局鑑
    驗結果，檢出第二級毒品甲基安非他命成分，驗前毛重484.
    62公克，包裝塑膠袋重4.26公克，淨重為480.36公克，取
    0.09公克鑑定用罄，驗餘淨重480.27公克，純度約99% ，純
    質淨重約475.55公克，有該局97年1 月8 日刑鑑字第096019
    5673號鑑定書一紙附卷可稽。是堪認被告乙○○所持有之前
    開白色晶體，確屬毒品危害防制條例規定之第二級毒品甲基
    安非他命，應堪認定。
  (二)又被告三人雖以前開情詞置辯，然觀諸被告三人前後供詞一
    再反覆，已難遽予採信。而被告丁○○雖否認有何幫助販入
    第二級毒品甲基安非他命之犯行，惟被告乙○○在警詢時供
    稱：扣案之毒品是丁○○介紹伊向一名綽號草衙黑人以六十
    萬元所購買，伊到高雄後都是由丁○○載伊的，丁○○也知
    道伊在車上持有毒品，因為毒品是他介紹購買的等語；嗣被
    告乙○○在偵查中檢察官初訊時亦供稱：扣案之甲基安非他
    命是丁○○介紹伊向綽號草衙黑人購買的，當初是丁○○主
    動問伊要不要買毒品，而購買毒品時是丁○○下車去和草衙
    黑人買的，伊並沒有下車，因為他們不要讓伊接觸到上游，
    伊在高雄榮總時有見到草衙黑人，後來去內門鄉時就沒有看
    到，伊是在車上將六十萬元全數交給丁○○等語；其後被告
    乙○○在偵查中檢察官第二次訊問時又供稱：去購買甲基安
    非他命時，是丁○○下車去屋子裡拿，伊則下車在果園附近
    等，伊去上廁所，順便在附近逛逛，伊在前一天有跟賣甲基
    安非他命的人見面，說要跟他買甲基安非他命，說好要買六
    十萬元的甲基安非他命，也是在同一地點，隔天丁○○就載
    伊去拿等語；嗣被告在本院羈押訊問時復稱：扣案之甲基安
    非他命是伊拜託丁○○介紹購買的，伊係在丁○○車上將六
    十萬元交給丁○○，由丁○○去跟綽號「黑人」之男子購買
    等語。至被告乙○○在本院審理以證人身分詰問時，雖改稱
    ：伊在警詢及偵查中會說毒品的事情都是丁○○介紹的，是
    因為伊在高雄被警察抓，伊在想是丁○○設計的，所以伊才
    要一口咬死他，實際上丁○○不知情云云。然查，被告乙○○自警詢時、偵查中迄本院羈押訊問時，關於此部分之供述
    始終一致，且案發之時較未考慮利害得失及受外界干擾，自
    較為可信，況被告乙○○與被告丁○○同時經檢察官聲請法
    院裁定羈押，在本院為羈押訊問時其即已知本案遭查獲與被
    告丁○○無關，然其仍供稱係由丁○○出面介紹而購入扣案
    之甲基安非他命等語，顯見其該部分之供述屬實；復參以觀
    諸被告乙○○所持用之0000000000號行動電話與被告丁○○
    所持用之0000000000號行動電話，於九十六年十二月二十三
    日十二時十四分之通話內容（丁○○：你們是怎麼樣？乙○○：要下去了啦！在趕了，我說會下去就是會下去啦！丁○○：我知道啦！你不就要七號的時候．．．乙○○：好！好
    ！我在趕了，我一點事情弄一弄就要下去了，馬上要下去了
    。丁○○：好！好！），及於九十六年十二月二十四日零時
    十二分之通話內容（丁○○：現在對方就跟我說，看明天幾
    點，要一個時間決定，不然人家要去放鴿子，訓練鴿子，你
    聽不懂嗎？會不在啦。乙○○：好啦，好啦。丁○○：你不
    就快點給我時間，我現在人家在等我消息，你在那邊．．．
    乙○○：好，我馬上聯絡，我差不多半小時就跟你說。丁○○：現在人在人家那，我真的會暈倒，他現在在人家那，現
    在還要半小時，你現在乾脆跟他說明天，不然你就明天早上
    幾點有辦法，這樣比較快就這樣啦，我就跟他說明天就好了
    。乙○○：十點半啦。丁○○：什麼？乙○○：十點半。丁○○：十點半喔？有決定時間，你不要在那邊．．．，人不
    在，我會昏倒啊。乙○○：好啦，好啦。），顯見確係由被
    告丁○○安排被告乙○○南下高雄之相關事宜，並由被告丁○○負責與對方聯繫，而非由被告乙○○直接接觸；再者，
    證人即查獲本案之員警甲○○在本院審理時證稱：本隊是依
    據通訊監察內容，得知乙○○將前往高雄購買第二級毒品，
    遂南下高雄市乙○○所租旅社埋伏守候並跟監，在高雄榮總
    時，有看到乙○○、乙○○的太太、丙○○及丙○○的女朋
    友坐上丁○○所駕駛的BMW 轎車，隨後丁○○就駕車到高雄
    縣旗山鎮○○路麥當勞停車後，丙○○及其女朋友還有乙○○的太太下車進入麥當勞，丁○○即駕車搭載乙○○前往高
    雄縣內門鄉一處民宅內，即移送書所載地址，那間民宅是三
    層樓的透天厝，前面有個小庭院，丁○○的BMW 轎車就停在
    該庭院，然後丁○○、乙○○就進去該民宅內，伊確實有看
    到他們二人停車後進去民宅內，且都沒有走出庭院門，約過
    了三十至四十分鐘，二人又坐上車，復行駛至中華路麥當勞
    ，在丁○○跟乙○○在民宅的小庭院下車後到他們再次上車
    前，丁○○的BMW 轎車並沒有其他人進入車內，而當時乙○○與丁○○進入該民宅時，本隊並不知情他們是否有交易毒
    品情事，我們當時研判是該點是否是目的地即交易毒品的地
    點，直到他們二人開車出來後，我們以跟監的方式發現他們
    是往麥當勞方向前進，在快到麥當勞時，通訊監察反應，他
    們請在麥當勞等候的三個人下來，乙○○並表示他已經快到
    麥當勞了，本隊才研判丁○○與乙○○等人之前前往內門鄉
    的民宅應為毒品交易完成，所以等丙○○等人確定要搭乘丁○○所駕駛的車輛時，本隊才前往出示證件盤查等語，益足
    認本案確係由被告丁○○為被告乙○○在高雄地區覓得甲基
    安非他命之貨源，並負責接洽。況被告丁○○若僅係不知情
    之司機，何以自警詢時、偵查中迄本院審理時歷次供述均不
    一致，觀諸被告丁○○在警詢時先則供稱：查獲之甲基安非
    他命是乙○○去買的，伊不知道乙○○是向何人去購買的，
    乙○○到高雄後，有撥打電話給伊時，伊才有去接送他，伊
    並沒有介紹乙○○向一名綽號草衙黑人購買毒品云云；嗣在
    偵查中檢察官初訊時則供稱：伊不知道乙○○到高雄做何事
    ，他只是打電話叫伊載他回高雄老家，後來又載他去榮總找
    他朋友，查獲當天伊本來時要載他們去坐飛機回台北，途中
    乙○○說要先去旗山找朋友，伊就載他過去，先停在麥當勞
    ，李吳金花等人下車，伊就載乙○○去內門鄉，伊沒有下車
    ，伊在車上等，乙○○沒有說他要幹嘛，伊有看他提了一大
    袋上車，伊並不知道他是要去買毒品云云；其後在偵查中檢
    察官第二次訊問時又改供稱：伊不認識「黑人」，伊只認識
    「萬福」，伊是載乙○○到內門鄉「萬福」的家，到達時，
    伊有下車，但伊是在車子旁，沒有進去屋子裡，是乙○○自
    己進去跟他們說的，他拿了後交給伊一包東西，但伊不知道
    那是什麼東西，乙○○並沒有說載他去「萬福」家做什麼，
    伊只是載乙○○去他想去的地方云云。是堪認被告丁○○前
    開辯解，均委不足採。
  (三)再者，被告丙○○雖否認並未與被告乙○○相約在高雄見面
    ，且未合資購買扣案之甲基安非他命等情，然查，觀諸被告
    乙○○所持用之門號0000000000號行動電話與被告丙○○所
    持用之0000000000號行動電話，於九十六年十二月二十二日
    二十時四十三分之通話內容（乙○○：我跟他講喔！我們明
    天下去好不好？丙○○：明天？可是有人在高雄了耶！乙○○：我們明天下去比較不會那麼難過啦！丙○○：你跟他講
    好了嗎？乙○○：明天早上啊！丙○○：好啊！講好就好了
    ！乙○○：早一點睡喔！丙○○：好。乙○○：看怎樣再電
    話聯絡啦！丙○○：好！你有電話跟他講好了嗎？乙○○：
    有！丙○○：好啦！），顯見被告乙○○、丙○○確實相約
    一起南下高雄購毒。又被告乙○○雖辯稱扣案甲基安非他命
    係與「阿弟仔」合資購買云云，惟「阿弟仔」若出資高達四
    十萬元，並委由被告乙○○、丙○○南下購毒，堪認渠等間
    之交誼、信任及熟稔程度匪淺，然被告乙○○竟未能提供其
    真實姓名、年籍資料以供查證，已難憑採。且查，被告乙○○在警詢時先則供稱：扣案之毒品係伊與丙○○及「阿弟仔
    」一起合資購買的，伊出十萬元，丙○○出十二萬元，「阿
    弟仔」出三十幾萬元，由伊出面接洽購買云云；嗣在偵查中
    檢察官初訊時供稱：扣案之甲基安非他命是以六十萬元買來
    的，但伊只有出十萬元，只有一兩多，另外丙○○出十萬元
    ，剩下四十萬元是「阿弟仔」的，他匯到丙○○的銀行帳戶
    要伊去領，丙○○是交十萬元現金給伊，然後交金融卡給伊
    ，伊去榮總附近的超商領的，一共有二張卡，一張是丙○○
    的，他的領了十二萬元，伊之金融卡分二天領，一天領八萬
    元，一天領十二萬元云云；嗣在本院審理時以證人身分詰問
    時又改稱：丙○○總共交付五十萬元給伊去購買毒品，其中
    四十萬元是「阿弟仔」的，十萬元是丙○○的，因伊的十萬
    元和「阿弟仔」四十萬元不夠買五百公克六十萬元的甲基安
    非他命，要達到這個數量才會比較便宜，所以「阿弟仔」跟
    丙○○借十萬元，丙○○沒有跟伊說要買甲基安非他命。「
    阿弟仔」是將四十萬元匯到丙○○的帳戶，由丙○○交給伊
    ，於九十六年十二月二十四日在高雄榮總的提款機提的云云
    ；另被告丙○○在偵查中檢察官初訊時則供稱：伊在查獲當
    天早上在高雄榮總交十萬元給乙○○，這是他跟伊借的，但
    意思就是伊出十萬元，乙○○出十萬元，他朋友出更多錢，
    伊聽說是四十萬元，我們一起買了扣案的甲基安非他命，伊
    可以到約一兩重的甲基安非他命云云；嗣在本院審理時先則
    供稱：伊交給乙○○五十萬元，其中「阿弟仔」匯款四十萬
    元到伊在玉山銀行、中國信託銀行的帳戶，伊將四十萬元全
    部提出，連同伊身上的十多萬元交給乙○○，「阿弟仔」說
    回到台北會還給伊云云；繼則改稱：是「阿弟仔」打電給伊
    云云；其後又改稱：是「阿弟仔」打電話跟伊借錢，叫伊交
    給乙○○，伊將身上的十萬元及以二張提款卡提款二、三十
    萬元交給乙○○，「阿弟仔」匯來的款項伊全部提出，伊身
    上的十萬元也是借給「阿弟仔」，「阿弟仔」並沒有告訴伊
    交錢給乙○○的目的，伊交錢給乙○○後，在途中才知道乙○○要去買甲基安非他命，「阿弟仔」拿到安非他命後應該
    會分給伊一兩云云。然觀諸被告丙○○在金融機構之所有開
    戶資料，僅中國信託商業銀行與玉山銀行雙和分行於九十六
    年十二月間有交易紀錄，其中在中國信託商業銀行之帳戶，
    於九十六年十二月二十四日四時三十六分起至四時四十四分
    止，經呂昀宸以匯款之方式，分別存入三萬元、三萬元、二
    萬八千元、二萬九千元、三萬元、三萬元、二萬三千元六筆
    款項，共計二十萬元，惟於九十六年十二月二十四日僅以金
    融卡提款六筆二萬元，共計十二萬元之款項；另其在玉山銀
    行雙和分行之帳戶，僅於九十六年十二月二十四日以金融卡
    提領二萬元之款項，且並無任何款項匯入之記錄，此有金融
    機構回應狀態－開戶銀行列表、中國信託銀行函文二紙、玉
    山銀行雙和分行及台灣銀行、第一商業銀行、台灣中小企業
    銀行、臺灣郵政股份有限公司、板信商業銀行函文各一紙在
    卷可查；另被告乙○○在金融機構之所有開戶資料，於九十
    六年十二月間均無任何存、提款紀錄，此有金融機構回應狀
    態－開戶銀行列表及被告乙○○所有開戶銀行函文在卷可查
    ，是被告乙○○、丙○○辯稱：「阿弟仔」有匯款四十萬元
    至丙○○之帳戶內，由丙○○全部提領後，交予乙○○云云
    ，均委不足採。且查，依法務部調查局所製作九十六年下半
    年國內甲基安非他命買賣平均價格表之記載，其中大盤買賣
    平均價為一公斤一百十八萬元至一百五十萬元之間，中盤買
    賣平均價為一兩八萬八千元至十二萬元之間，小盤買賣平均
    價為一公克四千二百元至七千二百元之間，此有國內主要毒
    品買賣平均價格表在卷可按，以扣案之甲基安非他命淨重達
    480.36公克，純度約99% ，顯應屬大盤之買賣，則被告乙○○供稱係以六十萬元購得等語，尚與甲基安非他命之買賣市
    價相符。況被告乙○○、丙○○若均僅各出資十萬元，以渠
    二人南下購毒，所花費之時間、精力及風險計算，所分配之
    比較應較「阿弟仔」為多，況以六十萬元販入之480.36公克
    甲基安非他命，縱僅以出資比例計算，出資十萬元亦應可分
    得80.06 公克（約2.13兩）甲基安非他命，是被告乙○○、
    丙○○辯稱僅可分得一兩之甲基安非他命云云，亦顯違常情
    ，是尚難認確有由渠二人所稱之「阿弟仔」出資四十萬元，
    甚或係五十萬元合資販入本案扣案甲基安非他命之情事。
  (四)又本案扣得之甲基安非他命一包，淨重達480.36公克，且純
    度約99% ，純質淨重約477.55公克，數量甚多。而甲基安非
    他命之白色結晶，極易受潮變質，保存不易；且甲基安非他
    命之每日正常劑量從2.5 至25毫克之間，其最低致死劑量為
    1 公克等情，此有行政院衛生署管制藥品管理局93年10月1
    日管檢字第0930009353號函在卷可稽，此並為一般審判實務
    所習知之濫用毒品常識。是被告乙○○、丙○○取得大量之
    毒品，顯非一己短期內所能施用完畢，其持有之量遠超過一
    般吸食者所可能持有之數量至明。又被告乙○○辯稱其每日
    須吸食二公克甲基安非他命云云，被告丙○○辯稱其每日須
    吸食一公克甲基安非他命云云，顯已達最低致死劑量，則渠
    二人所供稱每日之吸食量是否屬實，已非無疑。再者，甲基
    安非他命為政府相關治安機關查緝甚嚴之毒品，取得不易且
    違法，因而價格高昂，則被告乙○○、丙○○持有上開價、
    量俱高之毒品，若謂無營利售賣之意圖，顯與經驗法則不符
    。況觀諸被告乙○○、丙○○在金融機關之存款甚少，有前
    開銀行函文在卷可按，則渠二人經濟狀況非佳，如非為販賣
    圖得鉅額利益，如何能購買大量毒品，是被告乙○○、丙○○以鉅款販入扣案之甲基安非他命，絕非單純供己施用，而
    有販賣圖利之意圖甚明。
  (五)綜上所述，被告三人前開辯解，顯係事後避就卸責之詞，委
    不足採，本案事證明確，被告乙○○、丙○○共同販入第二
    級毒品之犯行，及被告丁○○幫助販入第二級毒品之犯行，
    均洵堪認定，應予依法論科。
三、查甲基安非他命係毒品危害防制條例第二條第二項第二款所
    稱之第二級毒品。又販賣毒品罪，並不以販入後復行賣出為
    必要，只須以營利為目的，將毒品販入或賣出，有一於此，
    其犯罪即告成立（最高法院九十一年度台上字第二０四八號
    判決意旨參照）。被告乙○○、丙○○以營利為目的，向綽
    號「黑人」者販入第二級毒品甲基安非他命，核均係犯毒品
    危害防制條例第四條第二項販賣第二級毒品罪；又被告丁○○為乙○○在高雄地區代為尋找甲基安非他命之貨源，以供
    被告乙○○等人營利販入，核係犯刑法第三十條第一項、毒
    品危害防制條例四條第二項幫助販賣第二級毒品罪。被告乙○○、丙○○販入後持有甲基安非他命之低度行為，為販賣
    之高度行為所吸收，不另論罪。再被告乙○○、丙○○間就
    前開犯行，有犯意聯絡及行為分擔，均為共同正犯。被告丁○○以幫助之意思，參與構成要件以外之行為，為幫助犯，
    應依刑法第三十條第二項規定，依正犯之刑減輕之。末查，
    被告乙○○、丙○○前曾分別受有如事實欄第一項所載之犯
    罪科刑暨執行情形，有臺灣高等法院被告前案紀錄表各一份
    在卷可憑，渠二人受有期徒刑之執行完畢後，五年以內故意
    再犯本件有期徒刑以上之罪，均為累犯，應依刑法第四十七
    條第一項之規定加重其刑，惟其中法定本刑為無期徒刑部分
    ，依法不得加重。爰審酌被告三人之素行、智識程度，被告
    丁○○為乙○○在高雄地區覓得欲營利販入之甲基安非他命
    貨源，惡性非輕，而被告乙○○、丙○○為一己私利而販入
    具成癮性、濫用性、侵害性之第二級毒品以營利，傷害他人
    身心健康，助長社會不良風氣，被告乙○○所涉情節較重，
    暨所販入或幫助販入甲基安非他命之數量頗多，惟未及賣出
    ，對社會危害較小，及渠三人之犯後態度等一切情狀，分別
    量處如主文所示之刑，以示懲儆。
四、至扣案之第二級毒品甲基安非他命一包（淨重為480.36公克
    ，驗餘淨重480.27公克），係屬查獲之第二級毒品，而盛裝
    上開毒品之塑膠袋因難以與毒品析離完盡，應概認係屬查獲
    之第二級毒品，除檢驗用罄部分業已滅失毋庸宣告沒收銷燬
    外，應依毒品危害防制條例第十八條第一項前段規定併予沒
    收銷燬之；另扣案之被告乙○○所持用之SAMSUNG 牌行動電
    話一支（內含門號0000000000號SIM 卡一張）及被告丁○○
    所持用之MOTOROLA牌行動電話一支（內含門號0000000000號
    SIM 卡一張）等物，雖係供雙方聯繫所用，然尚難認與被告
    乙○○、丁○○本案販入及幫助販入第二級毒品之犯罪有何
    直接關聯性，故均不予宣告沒收，併此敘明。
據上論斷，應依刑事訴訟法第二百九十九條第一項前段，毒品危
害防制條例第四條第二項、第十八條第一項前段，刑法第十一條
前段、第二十八條、第三十條、第四十七條第一項，判決如主文
。
本案經檢察官顏妃琇到庭執行職務。
中    華    民    國    98    年    4     月    21    日
                  刑事第六庭  審判長法  官  潘翠雪
                                    法  官  楊明佳
                                    法  官  王士珮
以上正本證明與原本無異
如不服本判決應於送達後10日內向本院提出上訴狀
                                    書記官  郭晉良
中    華    民    國    98    年    4     月    21    日
附錄本案論罪科刑法條全文：
毒品危害防制條例第4條
製造、運輸、販賣第一級毒品者，處死刑或無期徒刑；處無期徒
刑者，得併科新臺幣1 千萬元以下罰金。
製造、運輸、販賣第二級毒品者，處無期徒刑或7 年以上有期徒
刑，得併科新臺幣7 百萬元以下罰金。
製造、運輸、販賣第三級毒品者，處5 年以上有期徒刑，得併科
新臺幣5 百萬元以下罰金。製造、運輸、販賣第四級毒品者，處
3年以上10年以下有期徒刑，得併科新臺幣3 百萬元以下罰金。
製造、運輸、販賣專供製造或施用毒品之器具者，處1 年以上7
年以下有期徒刑，得併科新臺幣1 百萬元以下罰金。
前五項之未遂犯罰之。


司法院資訊處製作；財團法人民間司法改革基金會備份。
